# 关于汇率变动对于现金的影响

提问人：zhengzhi 时间：2015-02-16 14:44:54
请教各位：现金流量表中企业每月末均结转汇率损益，那么汇率变动的影响是专门指 12 月份 31 日外汇汇兑损益的影响数还是全年各月累计的外汇汇兑损益影响数？

回答人：chenyiwei
现金流量表中“汇率变动对现金的影响”项目的最主要来源是“财务费用——汇兑损益”的发生额中对应于现金及现金等价物的部分，也可能包含境外经营的子公司报表折算过程中的部分折算差额。但这两种情况均对应于综合收益，属于发生额的概念，因此是需要将利润表上的各月发生额累加起来的。